最高法院刑事判決　　　　　　　　　　　　　　　八十六年度台上字第七五九八號
　　上　訴　人　甲○○
　　選任辯護人　林辰彥律師
　　　　　　　　許永昌律師
　　　　　　　　黃淑怡律師
右上訴人因違反槍砲彈藥刀械管制條例案件，不服台灣高等法院中華民國八十五年十
二月四日第二審判決（八十五年度上訴字第三五三一號，起訴案號：台灣桃園地方法
院檢察署八十五年度偵字第三○五○號），提起上訴，本院判決如左：
    主  文
原判決撤銷，發回台灣高等法院。
    理  由
本件原判決認定上訴人甲○○於民國八十五年二月二十一日晚上七時許，在桃園縣中
壢市○○○路○段一三九號一樓其所經營之水果攤，由不詳姓名綽號「小陳」之成年
男子提供改造具殺傷力之仿半自動四五手槍一支擬共同販售牟利，約定售價為新台幣
（下同）五萬元，成交後由上訴人賺取其中一萬元。上訴人旋將該改造手槍藏置於水
攤內其中一個冰箱後面，嗣經警偕同於同年二月二十三日下午六時五十分許，在上
揭地點搜索查獲而扣押改造仿半自動四五手槍（含彈匣一個）一支等情。因將第一審
諭知上訴人無罪之判決撤銷，改判論處其共同未經許可販賣具殺傷力之改造玩具手槍
未遂，累犯罪刑。固非無見。惟查：(一)槍砲彈藥刀械管制條例之販賣槍彈罪，固不以
販入之後復行賣出為構成要件，但須以營利為目的，將槍彈購入或賣出，有一於此，
其犯罪即告完成，均不得視為未遂。原判決既認定系爭改造玩具手槍係由共同正犯綽
號「小陳」所提供，顯非「販入」之行為，又上訴人將該改造玩具手槍藏置於水攤
之冰箱後面，似亦尚未手於「賣出」之行為，能否視為販賣槍械之未遂犯，即有推
求之餘地。原判決論處上訴人以（行為時）槍砲彈藥刀械管制條例第十條第四項、第
一項之販賣具殺傷力之改造玩具手槍未遂罪刑，其適用法則已屬可議。(二)當事人聲請
調查之證據，如與本案之待證事實無關緊要者，事實審固可依刑事訴訟法第一百七十
二條以裁定駁回，毋庸為無益之調查，若於證明事實確有重要關係，而又非不易調查
或不能調查者，則為明瞭案情起見，自應盡職權能事，踐行調查之程序，否則即係應
於審判期日調查之證據未予調查之違法。上訴人於偵審中一再聲稱證人陳禮義與伊有
過節，曾欲寄託槍枝委伊出售，為伊所拒，因而結怨，系爭槍枝可能係陳某所栽贓，
請求傳訊陳禮義云云（見偵卷第二四－二七頁，第一審卷第十八－二○頁，原審卷八
十五年八月二十八日聲請調查證據狀），原審傳訊陳禮義不到，即行作罷，並未於判
決內說明不再予傳拘之理由，逕為不利上訴人之判斷，委有調查未盡及理由不備之違
法。以上為上訴意旨所指摘及本院得依職權調查之事項，應認原判決有撤銷發回更審
之原因。案經發回，槍砲彈藥刀械管制條例，業於八十六年十一月二十四日修正公布
，並希注意比較新舊法之適用。
據上論結，應依刑事訴訟法第三百九十七條、第四百零一條，判決如主文。
中      華      民      國    八十六    年     十二     月     三十     日
                              最高法院刑事第八庭
                                  審判長法官  紀  俊  乾
                                        法官  楊  商  江
                                        法官  黃  正  興
                                        法官  陳  正  庸
                                        法官  陳  世  雄
      右正本證明與原本無異
                                              書  記  官
中      華      民      國    八十七    年      一      月      五      日
